Inventaris van het archief van de Generaliteitsmuntkamer, 1578-1798
Nationaal Archief, Den Haag
- Raden en Generaal-meesters (Secretariaat)., I.
  - Concept-resolutiën van. Raden en Generaal-meesters met bijlagen; ingekomen stukken., 1780-1798; 44-46; 3 pakken
    - Ingekomen stukken. 1780-1794, 45
    - 1795-1798, 46
  - Concept- en minuut-verbalen van opening van muntbussen., 1730-1798; 47-55; 9 pakken
    - Holland. 1733-1756, 47
    - Holland. 1758-1798, 48
    - West-Friesland. 1732-1761, 49
    - West-Friesland. 1766-1796, 50
    - Zeeland. 1735-1796, 51
    - Utrecht. 1730-1770, 52
    - Utrecht. 1776-1797, 53
    - Gelderland. 1735-1796, 54
    - Overijsel. 1732-1798, 55
- Essayeur-generaal., II.
  - Stukken, behoorend tot de administratie van Marcellus Bruynesteyn en mr. Johan Emants., 1682-1742; 56; 1 pak
  - Stukken, behoorend tot de administratie van mr. Marcellus Emants., 1743-1792; 57-61; 5 pakken
    - 1743-1753, 57
    - 1754-1765, 58
    - 1760-1792, 59
    - Stukken betreffende bepaalde onderwerpen., 60
    - Stukken betreffende bepaalde onderwerpen., 61
  - Extract-resolutiën der Staten-Generaal, memoriën enz. (Gedrukt)., 1747-1786; 62; 1 pak
  - Recueil van extracten uit de resolutie-registers der Staten-Generaal betreffende muntzaken., 1578-1750; 63; 1 deel
    De periode 1578-1633 is door mr. M. Emants eigenhandig bewerkt.
  - Stukken, behoorend tot de administratie van mr. W. A. A Poelman., 1792-1795; 64; 1 pak
  - Aanteekeningen betreffende verantwoording van muntbussen., 1742-1795; 65; 1 band
    Bijgevoegd zijn aanteekeningen betreffende Zeeuwsche muntbussen, 1717 en 1728; voortgezet met aanteekeningen, 1803-1809.
  - Ordonnantie van de munt d.d. 1529, afgegeven voor den adjunct-Generaal-meesters Adriaen Claesz. Muyt., 1634; 66; 1 omslag
  - Resoluties, 67-76
    - 1711 nov - 1724 dec, 67
    - 1725 febr - 1733 dec, 68
    - 1734 jan. - 1742 dec, 69
    - 1743 jan - 1749 mei, 70
    - 1749 juni - 1758 maart, 71
    - 1758 april - 1766 mei 5, 72
    - 1766 mei 10 - 1772 dec., 73
    - 1773 jan. - 1779 dec, 74
    - 1780 jan - 1789 dec, 75
    - 1790 jan - 1798 juli 11, 76